【裁判字號】    92,上訴,1827
【裁判日期】    921205
【裁判案由】    毒品危害防制條例
【裁判全文】
臺灣高等法院臺中分院刑事判決                  九十二年度上訴字第一八二七號
    上  訴  人  臺灣彰化地方法院檢察署檢察官
    被      告  乙○○
右上訴人因被告毒品危害防制條例案件，不服臺灣彰化地方法院九十二年度訴字第一
四二號，中華民國九十二年六月十九日第一審判決（起訴案號：臺灣彰化地方法院檢
察署九十一年度毒偵字第二五○五號，移
五四四、八六七號），提起上訴，及移
一五九八號），本院判決如左：
    主      文
原判決撤銷。
乙○○連續施用第一級毒品，累犯，處有期徒刑壹年，扣案之海洛因壹包（驗餘淨重
零點陸公克）沒收銷燬之，注射針筒壹支、空塑膠袋壹只均沒收。又連續施用第二
級毒品，累犯，處有期徒刑柒月。應執行有期徒刑壹年月，扣案之海洛因壹包（驗
餘淨重零點陸公克）沒收銷燬之，注射針筒壹支、空塑膠袋壹只均沒收。
    事      實
一、乙○○前因施用毒品案件，經臺灣彰化地方法院裁定送觀察、勒戒後，認無繼續
    施用毒品之傾向，由臺灣彰化地方法院檢察署檢察官於民國八十七年十一月二十
    三日以八十七年度偵字第一○○九六號不起訴處分確定。復因施用毒品案件，再
    經臺灣彰化地方法院裁定送觀察、勒戒後，認有繼續施用毒品之傾向，除由檢察
    官聲請，而經同法院裁定令入戒治處所施以強制戒治，於九十年二月二十日強制
    戒治期滿（曾有停止戒治，所餘戒治期間交付保管束，惟再因施用毒品案件，經
    同法院撤銷該停止戒治，再入戒治處所，施予強制戒治），並由檢察官提起公訴
    ，經同法院以八十九年度易字第五二○號判處有期徒刑一年二月確定，而於九十
    年十二月八日執行完畢。詎其仍未戒除毒癮，又基於施用第一級毒品海洛因之概
    括犯意，自九十一年八月十三日起至九十二年五月十八日止，在彰化縣和美鎮○
    ○路五九四巷二七號等不特定處所，或以將海洛因摻入香煙內，點火生煙，再予
    吸食，或摻水以注射針筒注射入身體之方式，連續施用第一級毒品海洛因多次。
    另基於施用第二級毒品安非他命之概括犯意，自九十一年八月十二日起至九十二
    年五月十八日止，在前揭彰化縣和美鎮○○路五九四巷二七號等不特定處所，以
    將安非他命置於鋁箔紙上，下以火燒烤生煙，再予吸食之方式，連續施用第二級
    毒品安非他命多次。嗣其先於九十一年八月十四日二十三時三十分許，在彰化縣
    線西鄉寓埔村二二四之六號前，為警查獲；又於九十二年二月十三日十六時二十
    分許，在彰化縣和美鎮○○路五九四巷二十七號，為警查獲，並扣得其所有之第
    一級毒品海洛因一包（驗餘淨重○．三六公克）；再於九十二年五月十八日二十
    一時許，在彰化縣伸港鄉汴頭村汴頭公墓前，為警查獲，並扣得其所有供施用毒
    品海洛因之注射針筒一支及空塑膠袋一只。
二、案經彰化縣警察局和美分局報請臺灣彰化地方法院檢察署檢察官偵查起訴，暨彰
    化縣警察局彰化分局、和美分局先後報請臺灣彰化地方法院檢察署檢察官移送併
    案審理。
    理      由
一、右揭犯罪事實，業據被告乙○○分別於原審及本院審理中供承不諱，並有海洛因
    一包、注射針筒一支及空塑膠袋一只扣案可資佐證，而該扣案白色粉末經送鑑驗
    結果，證實係海洛因無誤，有法務部調查局鑑定通知書一紙在卷可佐。又被告三
    度獲案時，經警採取其之尿液送驗，結果亦均呈嗎啡陽性（即海洛因入人體內之
    水解反應）及甲基安非他命陽性反應，有彰化縣衛生局煙毒尿液檢驗成績書三紙
    可稽，顯見被告之自白與事實相符，堪以採信。至被告於警訊中否認前開施用第
    二級毒品安非他命之犯行，查此非但與事實不符，且亦與若受檢驗者之尿水，呈
    甲基安非他命陽性反應，則該受檢驗者於被採集尿液時，往前推九十六小時內，
    必有安非他命之檢驗學常理相違，故不可採信。再者，被告前曾因施用毒品案件
    ，經原審法院裁定送觀察、勒戒後，認無繼續施用毒品之傾向，由臺灣彰化地方
    法院檢察署檢察官於八十七年十一月二十三日以八十七年度偵字第一○○九六號
    不起訴處分確定。復因施用毒品案件，再經原審法院裁定送觀察、勒戒後，認有
    繼續施用毒品之傾向，除由檢察官聲請，而經原審法院裁定令入戒治處所施以強
    制戒治，於九十年二月二十日強制戒治期滿（曾有停止戒治，所餘戒治期間交付
    保管束，惟再因施用毒品案件，經同法院撤銷該停止戒治，再入戒治處所，施予
    強制戒治），並經檢察官提起公訴，由原審法院以八十九年度易字第五二○號判
    處有期徒刑一年二月確定，而於九十年十二月八日執行完畢等情，有刑事判決書
    一份、不起訴處分書一份及臺灣彰化地方法院檢察署刑案資料查註紀錄表在卷足
    憑。本件事證業已明確，被告三犯施用毒品犯行堪以認定。
二、核被告所為，係犯毒品危害防制條例第十條第一項之施用第一級毒品及同條第二
    項之施用第二級毒品罪。被告先後多次施用第一級毒品海洛因，及施用第二級毒
    品之犯行，各自時間緊接，分別觸犯構成犯罪要件相同之罪名，顯係基於概括犯
    意為之，均為連續犯，應依刑法第五十六條之規定各論以一罪，並加重其刑。被
    告於施用前後持有第一級毒品海洛因及第二級毒品安非他命之低度行為，應為施
    用第一級毒品海洛因及第二級毒品安非他命之高度行為所吸收，不另論罪。被告
    於九十一年八月十四日被查獲後，至九十二年五月十八日前之施用第一、二級毒
    品犯行，雖未據起訴，然該部分與已起訴且經認定有罪部分之犯罪事實，有連續
    犯裁判上一罪之關係，為起訴效力所及，本院自得併予審理。查被告曾因違反毒
    品危害防制條例案件，經原審法院判處有期徒刑一年二月確定，於九十年十二月
    八日執行完畢，業據被告供明復有臺灣高等法院被告全國前案紀錄表附卷足按，
    其於五年以內再犯本案有期徒刑以上之罪，係屬累犯，各應依法遞予加重其刑。
  其所犯前開二罪，行為互異，犯意各別，所犯構成要件復不相同，應予分論併罰
    。原審法院因認被告罪證明確，而予論科，固屬有據；然原審法院未及審究被告
    於九十二年五月十八日為警查獲部分之犯罪事實，仍有未當，檢察官上訴意旨執
    此指摘原判決不當，即有理由，應由本院將原判決撤銷改判。爰審酌被告之品性
    、犯罪之動機、方法、施用次數、所生之危害及犯罪後之態度等一切情狀，分別
    量處如主文第二項所示之刑，並定其應執行之刑，以示懲處。至扣案之海洛因一
    包（驗餘淨重○．三六公克）係查獲之毒品，應依毒品危害防制條例第十八條第
    一項前段之規定宣告沒收銷燬之。另注射針筒一支、空塑膠袋一只，係被告所有
    且供犯施用第一級毒品罪之用，應併予宣告沒收。
據上論斷，應依刑事訴訟法第三百六十九條第一項前段、第三百六十四條、第二百九
十九條第一項前段，毒品危害防制條例第十條第一項、第二項、第十八條第一項前段
，刑法第十一條前段、第五十六條、第四十七條、第五十一條第五款、第三十八條第
一項第二款，判決如主文。
本案經檢察官甲○○到庭執行職務。
中      華      民      國      九十二     年    十二     月     五     日
                            臺灣高等法院臺中分院刑事第六庭
                                      審判長法  官  李  文  雄
                                            法  官  陳  嘉  雄
                                            法  官  邱  顯  祥
右正本證明與原本無異。
施用第一級毒品罪得上訴。
施用第二級毒品罪不得上訴。
如不服本判決應於收受送達後十日內向本院提出上訴書狀，其未敘述上訴之理由者並
得於提起上訴後十日內向本院補提理由書（均須按他造當事人之人數附繕本）。
                                            書記官  陳  桂  芬
中      華      民      國      九十二     年    十二     月     五     日
                                                                        Ｒ


司法院資訊處製作；財團法人民間司法改革基金會備份。
